

CONTACTO

info.devalan@gmail.com

322 200 95 81

Website

Github

in <u>LinkedIn</u>

HABILIDADES

•••• Gestión de proyectos

•••• Desarrollo de software

● ● ● ● Análisis de costos y presupuestos

•••• Planificación de recursos

• • • • Capacitación de personal y usuarios

PROGRAMAS

PHP LARAVEL

HTML CSS

WORDPRESS JQUERY

API REST GIT

JAVASCRIPT SQL

REACT

IDIOMAS

•••• Español

•••• English

ALÁN CÓRDOVA

FRONTEND / BACKEND DEVELOPER

PERFIL

Apasionado y trabajador con inclinación por cumplir los plazos. Con 5 años de experiencia en frontend y backend desarrollo. Experimentado en lenguajes como HTML, CSS, PHP, JavaScript. Manejo avanzado de CMS Wordpress, creación de tiendas en línea, paginas web, desde 0 totalmente personalizables. Manejo de Apis de real estate y hoteleria Hotel Cloudbeds, Flex MLS, entre otras. 1 año de experiencia en gestión de equipos de desarrollo web.

EXPERIENCIA LABORAL

Carbono Marketing, Puerto Vallarta

Full Stack Web Developer | MARCH 2021 - MARCH 2023

- Desarrollo de múltiples sitios para diferentes tipos de clientes desde paginas simples hasta sistemas de reservaciones
- Sitio web corporativo optimizado basado en la tecnología Wordpress.
- Integración de eCommerce en el sitio corporativo para incrementar la contratación de clientes.
- Creación de sistema de gestión de ventas, bolsa de empleo e incidencias desarrollado en Laravel.
- Creación de lineamientos de desarrollo para el equipo IT.
- Gestión de WHM y cuentas de Cpanel.
- Gestión de personal y liderazgo del equipo de desarrollo.

EXPERIENCIA LABORAL

SB Realtors, Puerto Vallarta

Full Stack Web Developer | MARZO 2016 - JULIO 2020

- Sitios web probados y solución de problemas antes de la implementación.
- Sitio web corporativo optimizado y reparado basado en la tecnología Wordpress.
- Código revisado para validar estructuras, evaluar la seguridad y verificar la compatibilidad del navegador, dispositivo y sistema operativo.
- Desarrollo el sitio web de comercio electrónico SB Realtors, lo que resultó en un aumento de las ventas en línea después de la fecha de lanzamiento.
- Realización de pruebas unitarias para ofrecer una funcionalidad óptima del navegador. Recopilé, definí y traduje los requisitos del usuario en diseños de proyectos y planes de implementación.
- Requisitos analizados y aplicaciones de software diseñadas, desarrolladas e implementadas para múltiples sitios web.
- Capacidades de programación utilizadas en PHP, SQL y JavaScript y otras bibliotecas según sea necesario.
- Se tomaron conceptos y se produjeron maquetaciones de diseño y prototipos para fortalecer los diseños, mejorar las experiencias de los usuarios y las interacciones del sitio.
- Desarrollé páginas y aplicaciones en línea usando Laravel.
- Diseño del sitio creado e interfaz de usuario utilizando prácticas HTML y CSS.
- Se brindó soporte al usuario a los clientes para capacitar, educar y responder preguntas.
- Colaboración con diseñadores web internos para crear diseños elegantes.

EXPERIENCIA LABORAL

Vallarta Lifestyles, Puerto Vallarta

Full Stack Web Developer | MARZO 2016 - JULIO 2020

- Implementaciones eficientes de software a gran escala, que incluyen funciones de prueba y código de corrección.
- Código revisado, problemas depurados y problemas corregidos.
- Coordinación con otros programadores para evaluar y mejorar las interfaces de software y hardware.
- Se contribuyó con ideas y sugerencias en reuniones de equipo y se proporcionó actualizaciones sobre plazos, diseños y mejoras.
- Mantenimiento de las aplicaciones existentes y diseñó y entrega de nuevas aplicaciones.
- Se trabajó en estrecha colaboración con los clientes para establecer las especificaciones.

EDUCACIÓN

GED, Centro Universitario de la Costa, Puerto Vallarta

AGOSTO 2006 - JULIO 2010

Certificado, C.B.T.I.S., Puerto Vallarta

AGOSTO 2003 - JULIO 2006

Certificado, Escuela Secundaria Técnica #81, Puerto

AGOSTO 2003 - JULIO 2003

REFERENCIAS

Alexis Silva Brisset | CEO - SB GROUP PVR alexis@sbpvr.com | +52 322 221 00 51

Hugo de la Torre | CEO - Carbono Marketing

hugo@carbonomarketing.com | +52 322 125 73 10

Victor Arreola | Brand Manager -Carbono Marketing

victor@carbonomarketing.com | +52 322 355 14 91